臺灣高等法院民事裁定
110年度勞上字第88號
上  訴  人  吳仁良  

上列上訴人與被上訴人台新國際商業銀行股份有限公司間請求確
認僱傭關係等事件，上訴人對於中華民國110年10月19日本院110
年度勞上字第88號判決提起上訴，本院裁定如下：
    主  文
上訴人應於本裁定正本送達翌日起五日內，補正委任律師或具律
師資格之關係人為訴訟代理人之委任狀，並繳納第三審裁判費新
臺幣肆萬柒仟肆佰貳拾陸元，逾期即駁回上訴。
    理  由
一、按對於第二審判決聲明不服，不問其所用名稱如何，均應以
    上訴論（最高法院102年度台上字第836號裁定參照）。上訴
    人於民國110年11月18日對本院110年度勞上字第88號判決提
    起聲明異議之訴，並主張：原判決雖有判決形式，惟並非判
    決，充其量僅屬裁定而已云云。惟依前說明，上訴人既係對
    本院前開判決聲明不服，應以提起上訴論，合先敘明。
二、次按提起第三審上訴，應依民事訴訟法第77條之16第1項規
    定繳納裁判費，此為法定必須具備之程式。又按以一訴主張
    數項標的者，其價額合併計算之。但所主張之數項標的互相
    競合或應為選擇者，其訴訟標的價額，應依其中價額最高者
    定之。以一訴附帶請求其孳息、損害賠償、違約金或費用者
    ，不併算其價額，於民事訴訟法第77條之2定有明文。且按
    ，因定期給付涉訟，其訴訟標的之價額，以權利存續期間之
    收入總數為準；期間未確定時，應推定其存續期間。但超過
    五年者，以五年計算；因確認僱傭關係或給付工資、退休金
    或資遣費涉訟，勞工或工會起訴或上訴，暫免徵收裁判費3
    分之2，勞動事件法第11條、第12條第1項亦有明文。再按，
    請求確認僱傭關係存在及給付薪資、績效獎金、旅遊補助、
    勞工退休準備金部分，雖為不同訴訟標的，惟自經濟上觀之
    ，其訴訟目的一致，不超出終局標的範圍，訴訟標的之價額
    ，應擇其中價額較高者定之。另對於第二審判決提起上訴，
    上訴人應委任律師為訴訟代理人。但上訴人或其法定代理人
    具有律師資格者，不在此限。上訴人之配偶、三親等內之血
    親、二親等內之姻親，或上訴人為法人、中央或地方機關時
    ，其所屬專任人員具有律師資格並經法院認為適當者，亦得
    為第三審訴訟代理人。第1項但書及第2項情形，應於提起上
    訴或委任時釋明之。上訴人未依第1項、第2項規定委任訴訟
    代理人，或雖依第2項委任，法院認為不適當者，第二審法
    院應定期先命補正。逾期未補正亦未依第466條之2為聲請者
    ，第二審法院應以上訴不合法裁定駁回之，同法第466條之1
    定有明文；依民事訴訟法第481條準用同法第442條第2項規
    定，上訴不合程式或有其他不合法之情形而可以補正者，原
    審法院應定期間命其補正，如不於期間內補正，應以裁定駁
    回之。
三、查上訴人對本院110年度勞上字第88號判決提起上訴，求予
    廢棄前開判決，並請求：㈠確認兩造間僱傭關係存在。㈡被上
    訴人應給付上訴人新臺幣(下同）450萬元，及自起訴狀繕本
    送達翌日起至清償日止按週年利率5％計算之利息。惟未據上
    訴人繳納第三審裁判費，及提出委任律師或具律師資格之關
    係人為訴訟代理人之委任狀。經核上開確認僱傭關係存在之
    訴及給付工資雖為不同訴訟標的，惟自經濟上觀之，其訴訟
    目的一致，不超出終局標的範圍，訴訟標的之價額，應擇其
    價額較高者定之。次查，上訴人民國00年出生，距其退休65
    歲逾5年，依勞動事件法第11條規定，以5年期間計算，故上
    訴人提起第三審之上訴利益為948萬元（上訴人主張其每月
    薪資為15萬8,000元，見本院卷第162頁，158,000x12x5=9,4
    80,000），原應徵第三審裁判費14萬2,278元，然依勞動事
    件法第12條第1項規定，暫免徵收裁判費2/3，應先徵收4萬7
    ,426元（142,278元×1/3=47,426）。茲命上訴人於收受本裁
    定正本5日內補正委任律師或具律師資格關係人之委任狀及
    補繳上開裁判費，逾期未補正，即駁回其上訴。
四、爰裁定如主文。
中　　華　　民　　國　　110 　年　　12　　月　　20　　日
                  勞動法庭
                      審判長法  官  陳慧萍
                            法  官  陳杰正
                            法  官  沈佳宜
正本係照原本作成。
核定訴訟標的價額部分，如不服裁定得於收受送達後10日內向本
院提出抗告狀，並繳納抗告費新臺幣1千元。
命補繳裁判費、補委任狀部分不得抗告。
中　　華　　民　　國　　110 　年　　12　　月　　21　　日

                            書記官  陳禹任